---
title: "Diabetes Melitus Tipo II"
author: "Sebasti??n Morales Peralta 000124317"
date: "29 de marzo de 2015"
output: pdf_document
---

```{r Paquetes, echo=FALSE, results='hide'}
paquetes.utilizados <- c("ggplot2")
paquetes.instalados <- rownames(installed.packages())
paquetes.por.instalar <- setdiff(paquetes.utilizados, paquetes.instalados)

if (length(paquetes.por.instalar) != 0 ) install.packages(paquetes.por.instalar, 
                                                          repos = "http://cran.us.r-project.org")
# Carga los paquetes a utilizar.
lapply(paquetes.utilizados, library, character.only = TRUE)
```


```{r ImportarDatos, echo=FALSE}
directorio <- c("/Users/carmorsa/Desktop/PROYECTO")
setwd(directorio)
setwd("./DATOS/PROCESADOS")

fuente <- read.csv("Fuente.csv", sep = ",")
mes <- read.csv("Mes.csv", sep = ",")
edad <- read.csv("Edad.csv", sep = ",")

fuente <- fuente[,2:6]
mes <- mes[,2:6]
edad <- edad[,2:6]

```

### REPORTE EJECUTIVO  

#### I. Introduccion 
#####  
Este reporte busca presentar, de forma general, el fenomoeno de la Diabetes melitus tipo II (no insulinodependiente) en Mexico. Los datos contenidos abarcan el periodo 2003 a 2013 y son publicados por la Secretaria de Salud en la pagina:  
http://www.epidemiologia.salud.gob.mx/anuario/html/anuarios.html  

En esta seccion se encuentra una breve descripcion de los datos para pasar, mas adelate, a la definicion del problema.  
  
La base de datos esta compuesta por 3 tablas principales, presentadas a continuacion, describen los casos de diabetes reportados de 2003 a 2013. La informacion esta distribuida en dos generos sexuales (masculino y femenino) en las 32 entidades del pais.  

FUENTE.  
Informacion dividida por las distintas instituciones que reportaron los casos de diabetes.
```{r PresentarFuente, echo=FALSE}
head(fuente)
unique(as.character(fuente$fuente))
```
  
MES.  
La informacion se encuantra dividida por cada mes del anio.
```{r PresentarMes, echo=FALSE}
head(mes)
```
  
EDAD.  
Presenta los casos de diabetes reportados en los distintos grupos de edad, donde ign se refiere a aquellos individuos que no fueron clasifiados en un grupo de edad.
```{r PresentarEdad, echo=FALSE}
head(edad)
unique(as.character(edad$edad))
```

Nota: se omitieron la mayoria de los acentos en el presente reporte, debido a que eran cambiados por "??" automaticamente por el sistema.    

#### II. Definicion del Problema.  
####  
El principal objetivo de este reporte es presentar el fenomeno de la diabetes melitus tipo II en Mexico, por lo cual iniciaremos haciendo las preguntas mas generales, hasta llegar a responder las preguntas mas especificas que nuestros datos nos permitan.  

1. Es importante conocer como se distribuyen todos nuestros casos reportados de diabetes entre hombres y mujeres de la poblacion.
2. Cual es el estado de la republica que presenta mayores casos de diabetes en Mexico; asi como aquel estado que presenta los menores casos.
3. Presentar la tendencia, a lo largo del tiempo, de los casos reportados en el periodo 2003 - 2013, ??es creciente o decreciente?
4. ??En que anio se reporto el mayor y menor numero de casos de diabetes en Mexico?
5. ??Cual es el comportamiento, de los casos reportados, en las distintas edades de la poblacion? ??En que grupo de edad se encuentra el mayor numero de casos de diabetes?  
6.??Cuales son las instituciones en la republica donde se han reportado el mayor y menor numero de casos?
7. ??Como es el comportamiento mensual de los casos reportados? ??Existe algun tipo de estacionalidad?
8. Cual es el comportamiento de los casos en hombre y mujeres a lo largo del tiempo y en cada uno de los estados de la republica?
9. Cual es el comportamiento de los distintos grupos de edad a lo largo del tiempo y en cada una de las entidades del pais?  

Cada una de estas preguntas ser respondida mediante un analisis exploratorio, el cual nos permita entender el comportamiento de los casos de diabetes en la poblacion mexicana a lo largo del tiempo, por lo que se incluiran datos de promedios y varianzas para comenzar a  "visualizar" que tan solido sera el analisis en la etapa inferencial (no presentada en el actual reporte).  

```{r TablaFuenteFecha, echo=FALSE}
General <- NULL
Hombres <- NULL
Mujeres <- NULL
Fecha <- NULL

i <- 2003
while(i <= 2013) {
    General[i-2002] <- sum(subset(fuente, fecha == i & genero == "General")$casos)
    Hombres[i-2002] <- sum(subset(fuente, fecha == i & genero =="Hombres")$casos)
    Mujeres[i-2002] <- sum(subset(fuente, fecha == i & genero == "Mujeres")$casos)
    Fecha[i-2002] <- i
    Total <- Hombres + Mujeres
    Diferencia <- Total - General
    TablaFuenteFecha <- data.frame(Fecha, General, Hombres, Mujeres, Total, Diferencia)
    i <- i+1
}
```


```{r TablaMesFecha, echo=FALSE}
i <- 2003
while(i <= 2013) {
    General[i-2002] <- sum(subset(mes, fecha == i & genero == "General")$casos)
    Hombres[i-2002] <- sum(subset(mes, fecha == i & genero =="Hombres")$casos)
    Mujeres[i-2002] <- sum(subset(mes, fecha == i & genero == "Mujeres")$casos)
    Fecha[i-2002] <- i
    Total <- Hombres + Mujeres
    Diferencia <- Total - General
    TablaMesFecha <- data.frame(Fecha, General, Hombres, Mujeres, Total, Diferencia)
    i <- i+1
}
```


```{r TablaEdadFecha, echo=FALSE}
i <- 2003
while(i <= 2013) {
    General[i-2002] <- sum(subset(edad, fecha == i & genero == "General")$casos)
    Hombres[i-2002] <- sum(subset(edad, fecha == i & genero =="Hombres")$casos)
    Mujeres[i-2002] <- sum(subset(edad, fecha == i & genero == "Mujeres")$casos)
    Fecha[i-2002] <- i
    Total <- Hombres + Mujeres
    Diferencia <- Total - General
    TablaEdadFecha <- data.frame(Fecha, General, Hombres, Mujeres, Total, Diferencia)
    i <- i+1
}

```
#### III. Analisis Exploratorio.  

##### Analisis General.  
#####  
En genera, se ha registrado una mayor cantidad de diabetes melitus tipo II en mujeres (periodo 2003-2013)  
```{r TablaGeneral, echo=FALSE}
TablaGeneral <- TablaEdadFecha[,1:4]
CasosTotales <- sum(TablaGeneral$General)
CasosTotalesHombres <- sum(TablaGeneral$Hombres)
CasosTotalesMujeres <- sum(TablaGeneral$Mujeres)
TablaCasosTotales <- data.frame(CasosTotalesHombres, CasosTotalesMujeres, CasosTotales)
names(TablaCasosTotales) <- c("Hombres", "Mujeres", "Total")
row.names(TablaCasosTotales) <- c("Casos")
TablaCasosTotales
```
  
El porcentaje en hombres y en mujeres es el siguiente:  
```{r TablaPorcentajes, echo=FALSE}
CasosTotalesMujeresPorcentaje <- (CasosTotalesMujeres / CasosTotales) * 100
CasosTotalesHombresPorcentaje <- (CasosTotalesHombres / CasosTotales) * 100
TablaCasosPorcentaje <- data.frame(CasosTotalesHombresPorcentaje, CasosTotalesMujeresPorcentaje)
names(TablaCasosPorcentaje) <- c("Hombres", "Mujeres")
row.names(TablaCasosPorcentaje) <- c("%")
TablaCasosPorcentaje
```

```{r ShareGenero, echo=FALSE, message=FALSE}
setwd(directorio)
setwd("./GRAFICAS/EXPLORATORIAS")
gGeneral <- qplot(genero, data = fuente, weight = casos, fill = genero, ylab = "casos")
ShareGenero <- gGeneral + geom_bar()
png(file = "ShareGenero.png")
ShareGenero
dev.off()

setwd(directorio)
setwd("./GRAFICAS/FINALES")
png(file = "ShareGenero.png")
ShareGenero
dev.off()
ShareGenero
```

En el anio 2003 se registro el menor numero de casos de diabetes en la poblacion general, mientras que 2011 fue el anio con mas casos.  
En hombres, el menor numero se registro en 2003 y el mayor en 2009.  
En mujeres, el menor numero se registro en 2013 y el mayor en 2011.  
```{r MaxMinAnual, echo=FALSE}
maxCasosAnual <- subset(TablaGeneral, TablaGeneral$General == max(TablaGeneral$General))$Fecha
maxCasosAnualHombres <- subset(TablaGeneral, TablaGeneral$Hombres == max(TablaGeneral$Hombres))$Fecha
maxCasosAnualMujeres <- subset(TablaGeneral, TablaGeneral$Mujeres == max(TablaGeneral$Mujeres))$Fecha
minCasosAnual <- subset(TablaGeneral, TablaGeneral$General == min(TablaGeneral$General))$Fecha
minCasosAnualHombres <- subset(TablaGeneral, TablaGeneral$Hombres == min(TablaGeneral$Hombres))$Fecha
minCasosAnualMujeres <- subset(TablaGeneral, TablaGeneral$Mujeres == min(TablaGeneral$Mujeres))$Fecha
Hombres <- c(minCasosAnualHombres, maxCasosAnualHombres)
Mujeres <- c(minCasosAnualMujeres, maxCasosAnualMujeres)
General <- c(minCasosAnual, maxCasosAnual)

TablaMinMax <- data.frame(Hombres, Mujeres, General)
row.names(TablaMinMax) <- c("min", "max")
TablaMinMax
```

El promedio de casos registrados por anio en hombres, mujeres y a nivel general es el siguente:

```{r PromedioAnual, echo=FALSE}
promedioAnual <- mean(TablaGeneral$General)
promedioAnualHombres <- mean(TablaGeneral$Hombres)
promedioAnualMujeres <- mean(TablaGeneral$Mujeres)
TablaPromedioAnual <- data.frame(promedioAnual, promedioAnualMujeres, promedioAnualHombres)
names(TablaPromedioAnual) <- c("General", "Mujeres", "Hombres")
TablaPromedioAnual
```

La tendencia a lo largo del tiempo en hombres y mujeres:

```{r Tendencia, echo=FALSE, warning=FALSE, message=FALSE}
l <- qplot(fecha, data = subset(fuente, genero!="General"), weight = casos, fill = genero, ylab = "casos")
Tendencia <- l + geom_bar(position="dodge")

setwd(directorio)
setwd("./GRAFICAS/EXPLORATORIAS")
png(file="Tendencia.png")
Tendencia
dev.off()
setwd(directorio)
setwd("./GRAFICAS/FINALES")
png(file = "Tendencia.png")
Tendencia
dev.off()

Tendencia
```
  
Podemos concluir, de este analisis, que la tendencia a nivel general es creciente.  


Los estados que reportan el mayor y menor numero de casos son los siguientes:

```{r MinMaxEstados, echo=FALSE}
i  <- 1
General <- NULL
Hombres <- NULL
Mujeres <- NULL
Estado <- unique(mes$estado)
while(i <= 32) {
    General[i] <- sum(subset(mes, estado == Estado[i]  & genero == "General")$casos)
    Hombres[i] <- sum(subset(mes, Estado[i] == estado & genero == "Hombres")$casos)
    Mujeres[i] <- sum(subset(mes, Estado[i] == estado & genero == "Mujeres")$casos)
    i <- i+1
}
TablaGeneralEstados <- data.frame(Estado, General, Hombres, Mujeres)
maxEstado <- as.character(subset(TablaGeneralEstados, TablaGeneralEstados$General == max(TablaGeneralEstados$General))$Estado)
minEstado <- as.character(subset(TablaGeneralEstados, TablaGeneralEstados$General == min(TablaGeneralEstados$General))$Estado)
maxEstadoHombres <- as.character(subset(TablaGeneralEstados, TablaGeneralEstados$Hombres == max(TablaGeneralEstados$Hombres))$Estado)
minEstadoHombres <- as.character(subset(TablaGeneralEstados, TablaGeneralEstados$Hombres == min(TablaGeneralEstados$Hombres))$Estado)
maxEstadoMujeres <- as.character(subset(TablaGeneralEstados, TablaGeneralEstados$Mujeres == max(TablaGeneralEstados$Mujeres))$Estado)
minEstadoMujeres <- as.character(subset(TablaGeneralEstados, TablaGeneralEstados$Mujeres == min(TablaGeneralEstados$Mujeres))$Estado)
Hombres <- c(minEstadoHombres, maxEstadoHombres)
Mujeres <- c(minEstadoMujeres, maxEstadoMujeres)
General <- c(minEstado, maxEstado)
TablaMinMaxEstados <- data.frame(Hombres, Mujeres, General)
row.names(TablaMinMaxEstados) <- c("min", "max")
TablaMinMaxEstados
```

```{r GraficaEstado, echo=FALSE, message=FALSE}
GraficaEstado <- qplot(estado, data = subset(fuente, genero != "General"), weight = casos, ylab = "casos", fill = genero) + geom_bar(position = "dodge")

setwd(directorio)
setwd("./GRAFICAS/EXPLORATORIAS")
png(file = "GraficaEstado.png")
GraficaEstado
dev.off()
setwd(directorio)
setwd("./GRAFICAS/FINALES")
png(file = "GraficaEstado.png")
GraficaEstado
dev.off()

GraficaEstado
```
  
En ningun estado es mayor el numero de casos en hombres que en mujeres.  

##### Analisis por Tipo de Fuente
#####  

El mayor numero de casos reportados por las instituciones del pais se dio de manera siguente:
```{r MaxMinFuenteGenero, echo=FALSE}
General <- subset(fuente, genero == "General")
subset(General, casos == max(General$casos))
```
```{r MaxMinFuenteHombres, echo=FALSE}
Hombres <- subset(fuente, genero == "Hombres")
subset(Hombres, casos == max(Hombres$casos))
```
```{r MaxMinFuenteMujeres, echo=FALSE}
Mujeres <- subset(fuente, genero == "Mujeres")
subset(Mujeres, casos == max(Mujeres$casos))
```

En general, el mayor numero de casos de diabetes han sido reportados por la Secretaria de Salud.  
El porcentaje reportes de diabetes se distribuye por cada una de las instituciones de la siguiente manera:
```{r TablaFuentePorcentje, echo=FALSE}
i  <- 1
General <- NULL
Hombres <- NULL
Mujeres <- NULL
Fuente <- unique(fuente$fuente)
while(i <= 9) {
    General[i] <- sum(subset(fuente, Fuente[i] == fuente & genero ==   "General")$casos) * 100 / CasosTotales
    i <- i+1
}
TablaFuentePorcentaje <- data.frame(Fuente, General)
TablaFuentePorcentaje <- TablaFuentePorcentaje[order(-TablaFuentePorcentaje$General),]
TablaFuentePorcentaje
```

```{r GraficaFuente, echo=FALSE, message=FALSE}
GraficaFuente <- qplot(fuente, data = subset(fuente, genero != "General"), weight = casos, ylab = "casos", fill = genero) + geom_bar(position = "dodge")

setwd(directorio)
setwd("./GRAFICAS/EXPLORATORIAS")
png(file = "GraficaFuente.png")
GraficaFuente
dev.off()

setwd(directorio)
setwd("./GRAFICAS/FINALES")
png(file = "GraficaFuente.png")
GraficaFuente
dev.off()

GraficaFuente
```
  

A nivel general, los casos tienen el siguiente comportamiento:
```{r SummaryFuenteGeneral, echo=FALSE}
summary(subset(fuente, genero == "General")$casos)
```
  
Varianza.
```{r VarianzaFuenteGeneral, echo=FALSE}
var(subset(fuente, genero == "General")$casos)
```
Desviacion estandar.  
```{r SdFuenteGeneral, echo=FALSE}
sd(subset(fuente, genero == "General")$casos)
```
  
Entonces podemos decir que, a nivel general los casos se encuentran cerca de la media. Sin embargo existen muchos casos atipicos.  
```{r BoxPoltFuenteGeneral, echo=FALSE, message=FALSE}
BoxPlotFuenteGeneral <- qplot(fuente, casos, data = subset(fuente, genero == "General")) + geom_boxplot()

setwd(directorio)
setwd("./GRAFICAS/EXPLORATORIAS")
png(file = "BoxPlotFuenteGeneral.png")
BoxPlotFuenteGeneral
dev.off()
setwd(directorio)
setwd("./GRAFICAS/FINALES")
png(file = "BoxPlotFuenteGeneral.png")
BoxPlotFuenteGeneral
dev.off()

BoxPlotFuenteGeneral
```
  
En hombres, el comportamiento es el siguinte:  
```{r SummaryFuenteHombres, echo=FALSE}
summary(subset(fuente, genero == "Hombres")$casos)
```
Varianza.
```{r VarFuenteHombres, echo=FALSE}
var(subset(fuente, genero == "Hombres")$casos)
```

Desviacion estandar.
```{r SdFuenteHombres, echo=FALSE}
sd(subset(fuente, genero == "Hombres")$casos)
```

```{r BoxPlotFuenteHombres, echo=FALSE, message=FALSE}
BoxPlotFuenteHombres <- qplot(fuente, casos, data = subset(fuente, genero == "Hombres")) + geom_boxplot()

setwd(directorio)
setwd("./GRAFICAS/EXPLORATORIAS")
png(file = "BoxPlotFuenteHombres.png")
BoxPlotFuenteHombres
dev.off()
setwd(directorio)
setwd("./GRAFICAS/FINALES")
png(file = "BoxPlotFuenteHombres.png")
BoxPlotFuenteHombres
dev.off()

BoxPlotFuenteHombres
```
  
La variacion es menor, asi como la media, en comparacion con el general. Sin embargo, el comportamiento de los casos en hombres en cada una de las instituciones es muy similar al general, es decir, los la mayoria de los datos se encuentran cerca de la media pero con gran cantidad de casos atipicos.  

En mujeres:  
```{r SummaryFuenteMujeres, echo=FALSE}
summary(subset(fuente, genero == "Mujeres")$casos)
```
Varianza.
```{r VarFuenteMujeres, echo=FALSE}
var(subset(fuente, genero == "Mujeres")$casos)
```

Desviacion estandar.
```{r SdFuenteMujeres, echo=FALSE}
sd(subset(fuente, genero == "Mujeres")$casos)
```

```{r BoxPlotFuenteMujeres, echo=FALSE, message=FALSE}
BoxPlotFuenteMujeres <- qplot(fuente, casos, data = subset(fuente, genero == "Mujeres")) + geom_boxplot()

setwd(directorio)
setwd("./GRAFICAS/EXPLORATORIAS")
png(file = "BoxPlotFuenteMujeres.png")
BoxPlotFuenteMujeres
dev.off()
setwd(directorio)
setwd("./GRAFICAS/FINALES")
png(file = "BoxPlotFuenteMujeres.png")
BoxPlotFuenteMujeres
dev.off()

BoxPlotFuenteMujeres
```
  
Por ultimo, se presenta el promedio de casos anual en cada una de las instituciones:
```{r PromedioAnualFuente, echo=FALSE}
i  <- 1
General <- NULL
Hombres <- NULL
Mujeres <- NULL
Fuente <- unique(fuente$fuente)
while(i <= 9) {
    General[i] <- mean(subset(fuente, Fuente[i] == fuente & genero ==   "General")$casos)
    i <- i+1
}
TablaFuentePromedio <- data.frame(Fuente, General)
TablaFuentePromedio <- TablaFuentePromedio[order(-TablaFuentePromedio$General),]
TablaFuentePromedio
```
  
##### Analisis por Mes
#####  

El mayor numero de casos reportados ha sido en el mes de:
```{r MaxMinMesGenero, echo=FALSE}
General <- subset(mes, genero == "General")
subset(General, casos == max(General$casos))
```
```{r MaxMinMesHombres, echo=FALSE}
Hombres <- subset(mes, genero == "Hombres")
subset(Hombres, casos == max(Hombres$casos))
```
```{r MaxMinMesMujeres, echo=FALSE}
Mujeres <- subset(mes, genero == "Mujeres")
subset(Mujeres, casos == max(Mujeres$casos))
```
  
El porcentaje reportes de diabetes se distribuye por cada mes de la siguiente manera:
```{r TablaMesPorcentje, echo=FALSE}
i  <- 1
General <- NULL
Hombres <- NULL
Mujeres <- NULL
Mes <- unique(mes$mes)
while(i <= 12) {
    General[i] <- sum(subset(mes, Mes[i] == mes & genero == "General")$casos) * 100 / CasosTotales
    i <- i+1
}
TablaMesPorcentaje <- data.frame(Mes, General)
TablaMesPorcentaje <- TablaMesPorcentaje[order(-TablaMesPorcentaje$General),]
TablaMesPorcentaje
```

```{r GraficaMes, echo=FALSE, message=FALSE}
GraficaMes <- qplot(mes, data = subset(mes, genero != "General"), weight = casos, ylab = "casos", fill = genero) + geom_bar(position = "dodge")

setwd(directorio)
setwd("./GRAFICAS/EXPLORATORIAS")
png(file = "GraficaMes.png")
GraficaMes
dev.off()
setwd(directorio)
setwd("./GRAFICAS/FINALES")
png(file = "GraficaMes.png")
GraficaMes
dev.off()

GraficaMes
```
  

A nivel general, los casos tienen el siguiente comportamiento mensualmente:
```{r SummaryMesGeneral, echo=FALSE}
summary(subset(mes, genero == "General")$casos)
```
  
Varianza.
```{r VarianzaMesGeneral, echo=FALSE}
var(subset(mes, genero == "General")$casos)
```
Desviacion estandar.
```{r SdMesGeneral, echo=FALSE}
sd(subset(mes, genero == "General")$casos)
```
  

```{r BoxPotMesGeneral, echo=FALSE, message=FALSE}
BoxPotMesGeneral <- qplot(mes, casos, data = subset(mes, genero == "General")) + geom_boxplot()

setwd(directorio)
setwd("./GRAFICAS/EXPLORATORIAS")
png(file = "BoxPotMesGeneral.png")
BoxPotMesGeneral
dev.off()
setwd(directorio)
setwd("./GRAFICAS/FINALES")
png(file = "BoxPotMesGeneral.png")
BoxPotMesGeneral
dev.off()

BoxPotMesGeneral
```
  
En hombres, el comportamiento es el siguinte:  
```{r SummaryMesHombres, echo=FALSE}
summary(subset(mes, genero == "Hombres")$casos)
```
Varianza.
```{r VarMesHombres, echo=FALSE}
var(subset(mes, genero == "Hombres")$casos)
```

Desviacion estandar.
```{r SdMesHombres, echo=FALSE}
sd(subset(mes, genero == "Hombres")$casos)
```

```{r BoxPlotMesHombres, echo=FALSE, message=FALSE}
BoxPlotMesHombres <- qplot(mes, casos, data = subset(mes, genero == "Hombres")) + geom_boxplot()

setwd(directorio)
setwd("./GRAFICAS/EXPLORATORIAS")
png(file = "BoxPlotMesHombres.png")
BoxPlotMesHombres
dev.off()
setwd(directorio)
setwd("./GRAFICAS/FINALES")
png(file = "BoxPlotMesHombres.png")
BoxPlotMesHombres
dev.off()

BoxPlotMesHombres
```
  

En mujeres:  
```{r SummaryMesMujeres, echo=FALSE}
summary(subset(mes, genero == "Mujeres")$casos)
```
Varianza.
```{r VarMesMujeres, echo=FALSE}
var(subset(mes, genero == "Mujeres")$casos)
```

Desviacion estandar.
```{r SdMesMujeres, echo=FALSE}
sd(subset(mes, genero == "Mujeres")$casos)
```

```{r BoxPlotMesMujeres, echo=FALSE, message=FALSE}
BoxPlotMesMujeres <- qplot(mes, casos, data = subset(mes, genero == "Mujeres")) + geom_boxplot()

setwd(directorio)
setwd("./GRAFICAS/EXPLORATORIAS")
png(file = "BoxPlotMesMujeres.png")
BoxPlotMesMujeres
dev.off()
setwd(directorio)
setwd("./GRAFICAS/FINALES")
png(file = "BoxPlotMesMujeres.png")
BoxPlotMesMujeres
dev.off()

BoxPlotMesMujeres
```
  
Por ultimo, se presenta el promedio mensual:
```{r PromedioMensual, echo=FALSE}
i  <- 1
General <- NULL
Hombres <- NULL
Mujeres <- NULL
Mes <- unique(mes$mes)
while(i <= 12) {
    General[i] <- mean(subset(mes, Mes[i] == mes & genero ==   "General")$casos)
    i <- i+1
}
TablaMesPromedio <- data.frame(Mes, General)
TablaMesPromedio <- TablaMesPromedio[order(-TablaMesPromedio$General),]
TablaMesPromedio
```
  
##### Analisis por Edad
#####  

El mayor numero de casos reportados por grupo de edad es::
```{r MaxMinEdadGenero, echo=FALSE}
General <- subset(edad, genero == "General")
subset(General, casos == max(General$casos))
```
```{r MaxMinEdadHombres, echo=FALSE}
Hombres <- subset(edad, genero == "Hombres")
subset(Hombres, casos == max(Hombres$casos))
```
```{r MaxMinEdadMujeres, echo=FALSE}
Mujeres <- subset(edad, genero == "Mujeres")
subset(Mujeres, casos == max(Mujeres$casos))
```
  
El porcentaje reportes de diabetes se distribuye por cada grupo de edad de la siguiente manera:
```{r TablaEdadPorcentje, echo=FALSE}
i  <- 1
General <- NULL
Hombres <- NULL
Mujeres <- NULL
Edad <- unique(edad$edad)
while(i <= 12) {
    General[i] <- sum(subset(edad, Edad[i] == edad & genero == "General")$casos) * 100 / CasosTotales
    i <- i+1
}
TablaEdadPorcentaje <- data.frame(Edad, General)
TablaEdadPorcentaje <- TablaEdadPorcentaje[order(-TablaEdadPorcentaje$General),]
TablaEdadPorcentaje
```

```{r GraficaEdad, echo=FALSE, message=FALSE}
GraficaEdad <- qplot(edad, data = subset(edad, genero != "General"), weight = casos, ylab = "casos", fill = genero) + geom_bar(position = "dodge")

setwd(directorio)
setwd("./GRAFICAS/EXPLORATORIAS")
png(file = "GraficaEdad.png")
GraficaEdad
dev.off()
setwd(directorio)
setwd("./GRAFICAS/FINALES")
png(file = "GraficaEdad.png")
GraficaEdad
dev.off()

GraficaEdad
```
  

A nivel general, los casos tienen el siguiente comportamiento por grupo de esdad:
```{r SummaryEdadGeneral, echo=FALSE}
summary(subset(edad, genero == "General")$casos)
```
  
Varianza.
```{r VarianzaEdadGeneral, echo=FALSE}
var(subset(edad, genero == "General")$casos)
```
Desviacion estandar.
```{r SdEdadGeneral, echo=FALSE}
sd(subset(edad, genero == "General")$casos)
```
  

```{r BoxPotEdadGeneral, echo=FALSE, message=FALSE}
BoxPotEdadGeneral <- qplot(edad, casos, data = subset(edad, genero == "General")) + geom_boxplot()

setwd(directorio)
setwd("./GRAFICAS/EXPLORATORIAS")
png(file = "BoxPotEdadGeneral.png")
BoxPotEdadGeneral
dev.off()
setwd(directorio)
setwd("./GRAFICAS/FINALES")
png(file = "BoxPotEdadGeneral.png")
BoxPotEdadGeneral
dev.off()

BoxPotEdadGeneral
```
  
En hombres, el comportamiento es el siguinte:  
```{r SummaryEdadHombres, echo=FALSE}
summary(subset(edad, genero == "Hombres")$casos)
```
Varianza.
```{r VarEdadHombres, echo=FALSE}
var(subset(edad, genero == "Hombres")$casos)
```

Desviacion estandar.
```{r SdEdadHombres, echo=FALSE}
sd(subset(edad, genero == "Hombres")$casos)
```

```{r BoxPlotEdadHombres, echo=FALSE, message=FALSE}
BoxPlotEdadHombres <- qplot(edad, casos, data = subset(edad, genero == "Hombres")) + geom_boxplot()

setwd(directorio)
setwd("./GRAFICAS/EXPLORATORIAS")
png(file = "BoxPlotEdadHombres.png")
BoxPlotEdadHombres
dev.off()
setwd(directorio)
setwd("./GRAFICAS/FINALES")
png(file = "BoxPlotEdadHombres.png")
BoxPlotEdadHombres
dev.off()

BoxPlotEdadHombres
```
  

En mujeres:  
```{r SummaryEdadMujeres, echo=FALSE}
summary(subset(edad, genero == "Mujeres")$casos)
```
Varianza.
```{r VarEdadMujeres, echo=FALSE}
var(subset(edad, genero == "Mujeres")$casos)
```

Desviacion estandar.
```{r SdEdadMujeres, echo=FALSE}
sd(subset(edad, genero == "Mujeres")$casos)
```

```{r BoxPlotEdadMujeres, echo=FALSE}
BoxPlotEdadMujeres <- qplot(edad, casos, data = subset(edad, genero == "Mujeres")) + geom_boxplot()

setwd(directorio)
setwd("./GRAFICAS/EXPLORATORIAS")
png(file = "BoxPlotEdadMujeres.png")
BoxPlotEdadMujeres
dev.off()
setwd(directorio)
setwd("./GRAFICAS/FINALES")
png(file = "BoxPlotEdadMujeres.png")
BoxPlotEdadMujeres
dev.off()

BoxPlotEdadMujeres
```
  
Por ultimo, se presenta el promedio por grupo de edad:
```{r PromedioEdad, echo=FALSE}
i  <- 1
General <- NULL
Hombres <- NULL
Mujeres <- NULL
Edad <- unique(edad$edad)
while(i <= 12) {
    General[i] <- mean(subset(edad, Edad[i] == edad & genero ==   "General")$casos)
    i <- i+1
}
TablaEdadPromedio <- data.frame(Edad, General)
TablaEdadPromedio <- TablaEdadPromedio[order(-TablaEdadPromedio$General),]
TablaEdadPromedio
```

###  
###  
###  
###   
  
#### IV. Conclusiones

A nivel general, podemos concluir que, existe una tendencia creciente en el numero de casos reportados de diabetes, tanto para hombres como para mujeres. Aunque, el menor numero de casos en el periodo 2003-2013 se haya registrade en el ultimo anio (para mujeres).  
Claramente podemos concluir que, las mujeres tienen una mayor propencion la diabetes melitus tipo II tanto a nivel general como en cada una de las categorias, tipo de fuente, mes y grupo de edad.  
Siendo el estado de Mexico, el IMSS.ORD, el mes de marzo y el grupo de edad de 50 a 59 anios las categorias con mayor numero de casos de diabetes, al igual que el mayor promedio. Sin embargo, seria dificil dar una aproximacion basandonos solo en los promedios ya que los datos tienen una variacion muy alta, lo cual se representa en los casos atipicos a lo largo del analisis.  
Una de las recomendaciones, para analisis posteriores, seria comparar los resultados actuales con los resultados de la misma base de datos pero eliminando los casos atipicos.  
Tambien seria de gran interes conocer la relacion existente entre los casos de diabetes de hombres y mujeres en cada una de las categorias.